Inventaris van het archief van de Onderwijsraad, (1975) 1979-2000
Nationaal Archief, Den Haag
- Stukken van bijzondere aard.
  - Taakuitoefening., 2
    - Advisering per onderwijssector., 2.2
      - Secundair Onderwijs (Algemeen Voortgezet Onderwijs en Beroepsonderwijs)., 2.2.2.2
        - Beroepsonderwijs., 2.2.2.2.3
          - Advisering door de afdeling Secundair Onderwijs (Beroepsonderwijs) aan de Minister van Onderwijs en Wetenschappen inzake het Ontwerp-besluit tot wijziging van het Besluit LBO/LAVO en enkele andere besluiten in verband met de omzetting van het lager beroepsonderwijs in voorbereidend beroepsonderwijs., 1992; 683; 1 omslag
          - Advisering aan de Minister van Onderwijs en Wetenschappen inzake de eindterrmen van de deeltijd-MEAO, inzake de eindtermen deeltijd MBO en inzake de eindtermen Leerlingwezen., 1992-1993; 684; 1 omslag
          - Advisering (d.d. 30 november 1992) door de afdeling Secundair Onderwijs (Beroepsonderwijs) aan de Minister van Onderwijs en Wetenschappen inzake de eindtermen MBO., 1992-1993; 685; 1 omslag
          - Advisering door de afdeling Secundair Onderwijs (Beroepsonderwijs) aan de Minister van Landbouw, Natuurbeheer en Visserij inzake het O.D.C. (Overzicht Diploma's en Certificaten) 1992 en inzake aanvullingen op het O.D.C. 1992 met betrekking tot het opnemen van de ZB-opleiding landbouwmachinist en inzake de wijziging van Inrichingsbesluit dagscholen MBO., 1992-1993; 686; 1 omslag
          - Advisering door de afdeling Secundair Onderwijs (Beroepsonderwijs) aan de Minister van Landbouw, Natuurbeheer en Visserij of de Minister van Onderwijs en Wetenschappen inzake het Ontwerp-plan van spreiding en situering agrarisch BBO (Beroepsbegeleidend onderwijs), alsmede inzake de concept-ontwerp Plannen van spreiding en situering VAVO en BBO., 1992-1993; 687-688; 2 omslagen
            - 1992, 687
            - 1993, 688
          - Advisering aan de Minister van Onderwijs en Wetenschappen, later van Onderwijs, Cultuur en Wetenschappen, inzake de ontwerpbesluiten houdende wijzigingen van het Uitvoeringsbesluit Wet Cursorisch Beroepsonderwijs in verband met onder meer de aanpassing van de grondslagen voor de bekostiging van de landelijke organen., 1992-1994; 689; 1 omslag
          - Advisering aan de Minister van Onderwijs en Wetenschappen inzake de Kernpuntennotitie Wet educatie en beroepsonderwijs (EB-Wet)., 1993; 690; 1 omslag
          - Advisering door de afdeling Secundair Onderwijs (Beroepsonderwijs) aan de Minister van Onderwijs en Wetenschappen inzake de lange opleiding graveren en inzake een elftal MBO-opleidingen., 1993; 691; 1 omslag
          - Advisering aan de Minister van Onderwijs en Wetenschappen inzake het Voorstel van wet Bepalingen met betrekking tot de educatie en het beroepsonderwijs (Wet educatie en beroepsonderwijs)., 1993-1994; 692-694; 3 omslagen
            - 1993-1994, 692
            - 1994, deel 1., 693
            - 1994, deel 2., 694
          - Advisering door de afdeling Secundair Onderwijs (Beroepsonderwijs) aan de Minister van Landbouw, Natuurbeheer en Visserij inzake de wijziging van het Inrichtingsbesluit dagscholen MBO en inzake het ontwerp-besluit met nota van toelichting houdende wijziging van het Inrichtingsbesluit dagscholen MBO, alsmede advisering aan de Minister van Onderwijs en Wetenschappen inzake het Formatiebesluit dagscholen MBO in verband met nieuwe opleidingen in de sectoren techniek, landbouw en natuurlijke omgeving, economie en dienstverlening en gezondheidszorg., 1993-1994; 695; 1 omslag
          - Advisering (d.d. 11 januari 1994) door de afdeling Secundair Onderwijs (Beroepsonderwijs) aan de Minister van Landbouw, Natuurbeheer en Visserij inzake de ontwerp-regeling houdende wijziging van de Regeling overzicht diploma's en certificaten landbouwonderwijs., 1993-1995; 696; 1 omslag
          - Advisering (d.d. 7 december 1994) door de afdeling Secundair Onderwijs (Beroepsonderwijs) aan de Minister van Landbouw, Natuurbeheer en Visserij inzake een ontwerp-regeling tot wijziging van de Regeling overzicht diploma's en certificaten landbouwonderwijs., 697; 1 pak
          - Advisering aan de Minister van Onderwijs, Cultuur en Wetenschappen inzake het ontwerp-besluit houdende wijziging van het formatiebesluit dagscholen MBO, het formatiebesluit VAVO en het uitvoeringsbesluit WCBO in verband met de aanpassing van de ratio's., 1994; 698; 1 omslag
          - Advisering door de afdeling Secundair Onderwijs (Beroepsonderwijs) aan de Minister van Onderwijs, Cultuur en Wetenschappen inzake de door zeven landelijke organen ontwikkelde eindtermendocumenten voor 25 assistentopleidingen., 1994; 699; 1 omslag
          - Advisering door de afdeling Secundair Onderwijs (Beroepsonderwijs) aan de Minister van Onderwijs, Cultuur en Wetenschappen inzake de opleidingen leerlingwezen Slagersvakonderwijs en inzake de eindtermen MBO en het leerlingwezen., 1994; 700-701; 2 omslagen
            - Deel 1., 700
            - Deel 2., 701
          - Advisering door de afdeling Secundair Onderwijs (Beroepsonderwijs) aan de Minister van Landbouw, Natuurbeheer en Visserij inzake de vaststelling van het Overzicht Diploma's en Certificaten Landbouwonderwijs 1996., 1995; 702-703; 2 omslagen
            - Deel 1., 702
            - Deel 2., 703
      - Tertiar Onderwijs (Hoger Beroepsonderwijs en Wetenschappelijk Onderwijs)., 2.2.2.3
        - Algemeen., 2.2.2.3.1
          - Advisering aan de Minister van Onderwijs en Wetenschappen inzake het ontwerp kaderwet hoger onderwijs., 1982-1983; 704-705; 2 omslagen
            - 1982, 704
            - 1983, 705
          - Advisering door de afdeling Tertiair Onderwijs aan de Minister van Onderwijs en Wetenschappen inzake de Nederlands-Belgische equivalentieovereenkomst op het gebied van het hoger onderwijs., 1982-1985; 706; 1 omslag
          - Advisering door onder anderen de Eerste Afdeling aan de Minister van Onderwijs en Wetenschappen inzake verzoeken tot het mogen verzorgen van een groot aantal studierichtingen in deeltijdse vorm met betrekking tot het Hoger Onderwijs., 1982-1987; 707-715; 9 omslagen
            - 1982-1985, 707
            - 1982-1986, 708
            - 1983-1985, 709
            - 1983-1986, 710
            - 1984-1986, 711
            - 1984-1987, 712
            - 1985-1986, 713
            - 1985-1987, deel 1., 714
            - 1985-1987, deel 2., 715
          - Advisering door de Eerste Afdeling aan de Minister van Onderwijs en Wetenschappen inzake een zeer groot aantal (64) aanvragen (ingediend door alle universiteiten en hogescholen in Nederland) tot het mogen instellen van tweede-fase-(experimentele) beroepsopleidingen., 1983-1984; 716-721; 6 omslagen
            - 1983, deel 1., 716
            - 1983, deel 2., 717
            - 1983, deel 3., 718
            - 1983-1984, deel 1., 719
            - 1983-1984, deel 2., 720
            - 1984, 721
          - Advisering door de Eerste Afdeling aan de Minister van Onderwijs en Wetenschappen inzake de concept- en beleidsnota "Beiaard", betreffende veranderingsprocessen binnen de uitvoering van de Wet twee-fasenstructuur, de invoering van de voorwaardelijke financiering van het onderzoek, de invoering van een nieuwe formatie- en functiestructuur van het wetenschappelijk personeel en de operatie van taakverdeling en concentratie., 1983-1985; 722; 1 omslag
          - Advisering aan de Minister van Onderwijs en Wetenschappen inzake het Meerjarig Beleidsplan voor het Hoger Onderwijs en het Wetenschappelijk Onderzoek., 1983-1986; 723; 1 omslag
          - Advisering aan de Minister van Onderwijs en Wetenschappen inzake het door de Adviesraad voor het Hoger Onderwijs (ARHO) uitgebrachte advies "Samenwerking HBO-WO"., 1983-1987; 724; 1 omslag
          - Vergaderstukken betreffende besprekingen tussen de Directoraten-Generaal Hoger Onderwijs en Wetenschappelijk Onderzoek (DGHW) en de Onderwijsraad., 1983-1989; 725; 1 omslag
          - Advisering aan de Minister van Onderwijs en Wetenschappen inzake de concept-beleidsnotitie: "Naar samenhang in het post-hoger onderwijs"., 1985-1986; 726; 1 omslag
          - Advisering aan de Minister van Onderwijs en Wetenschappen inzake de concept-beleidsnota "Hoger Onderwijs: autonomie en kwaliteit" en een nadere reactie op deze nota., 1985-1987; 727-728; 2 omslagen
            - 1985-1986, 727
            - 1985-1987, 728
          - Advisering aan de Minister van Onderwijs en Wetenschappen inzake de aanvraag van de Vrije Universiteit en de Hogeschool Holland tot goedkeuring van een experimentele studierichting "Hoger onderwijs Financiële Sector"., 1987; 729; 1 omslag
          - Advisering aan de Minister van Onderwijs en Wetenschappen inzake de concept-beleidsnotitie "Internationalisering van onderwijs en onderzoek" met betrekking tot het Hoger Onderwijs., 1987; 730; 1 omslag
          - Advisering aan de Minister van Onderwijs en Wetenschappen inzake de toekomstschets hoger onderwijs en wetenschappelijk onderzoek., 1987; 731; 1 omslag
          - Advisering aan de Minister van Onderwijs en Wetenschappen inzake het ontwerp-hoger onderwijs- en onderzoeksplan (HOOP)., 1987-1989; 732-735; 4 omslagen
            - 1987-1988, deel 1., 732
            - 1987-1988, deel 2., 733
            - 1987-1989, 734
            - 1988-1989, 735
          - Advisering aan de Minister van Onderwijs en Wetenschappen inzake het Voorstel van wet harmonisatie collegegelden HBO en WO, betreffende de invoering van één inschrijvingsduur bij de eerste fase Hoger Onderwijs., 1987-1989; 736; 1 omslag
          - Advisering aan de Minister van Onderwijs en Wetenschappen inzake het concept-ontwerp Wet hoger onderwijs en wetenschappelijk onderzoek., 1988; 737; 1 omslag
          - Advisering aan de Minister van Onderwijs en Wetenschappen inzake het Voorstel van wet houdende onder meer wijziging van de Wet Wetenschappelijk Onderwijs (WWO), Wet op het Hoger Beroepsonderwijs (WHBO), Wet op de Open Universiteit (WOU) en Wet Studiefinanciering (WSF), betreffende de verlengingsmogelijkheid van de inschrijvingsduur in de propedeutische fase voor gehandicapte studenten volgens het nader overgangsrecht met betrekking tot de Wet van 7 juli 1988, Stb. 334., 1988-1989; 738; 1 omslag
          - Advisering aan de Minister van Onderwijs en Wetenschappen betreffende het wetsvoorstel inzake de adviesstructuur van het hoger onderwijs., 1988-1990; 739; 1 omslag
          - Advisering aan de Minister van Onderwijs en Wetenschappen inzake het ontwerp-besluit, houdende wijziging van het OU-statuut (Open Universiteit-statuut) tot het opnemen van achttien en het verwijderen van vier korte Hoger Onderwijs-diplomaprogramma's., 1989; 740; 1 omslag
          - Advisering aan de Minister van Onderwijs en Wetenschappen inzake het ontwerp-besluit houdende wijziging van het Uitvoeringsbesluit Wet Wetenschappelijk Onderwijs, het Uitvoeringsbesluit Wet Hoger Beroepsonderwijs en het Uitvoeringsbesluit Open Universiteit in verband met de uitbreiding van de gegevens omtrent auditoren en extraneï alsmede in verband met de regeling van de toegang tot het centraal register voor de inschrijving bij het hoger onderwijs., 1990; 741; 1 omslag
          - Advisering aan de Minister van Onderwijs en Wetenschappen inzake de concept-hoofdlijnenakkoorden, betreffende maatregelen op het gebied van hoger onderwijs 1990-1994., 1990-1991; 742; 1 omslag
          - Advisering aan de Minister van Onderwijs en Wetenschappen inzake de Nota van Wijziging en de derde Nota van wijziging op het voorstel van wet op het hoger onderwijs en wetenschappelijk onderzoek., 1990-1991; 743; 1 omslag
          - Advisering aan de Minister van Onderwijs en Wetenschappen inzake de ontwerp-nota van wijziging Wet op het Hoger Onderwijs en Wetenschappelijk Onderzoek (WHW) (bindend advies), inzake het Voorstel van Wet op het hoger onderwijs en wetenschappelijk onderzoek (WHW) en inzake het Voorstel van wet tot wijziging van de "Bezemwet"., 1991-1993; 744; 1 omslag
          - Advisering aan de Minister van Onderwijs en Wetenschappen inzake het voorstel van Wet houdende wijziging van de Wet Hoger Onderwijs en Wetenschappelijk Onderzoek (WHW) in verband met de decentralisatie van regelgeving op arbeidsvoorwaardelijk terrein., 1991-1993; 745; 1 omslag
          - Advisering aan de Staatssecretaris van Onderwijs en Wetenschappen inzake het ontwerp-Hoger onderwijs- en onderzoekplan 1992 (HOOP), alsmede inzake het ontwerp-Hoger onderwijs- en onderzoekplan 1994 (HOOP)., 1991-1994; 746; 1 omslag
          - Advisering door de afdeling Tertiair Onderwijs (HBO) aan de Minister van Onderwijs en Wetenschappen inzake het ontwerp-besluit houdende wijziging van het uitvoeringsbesluit Wet Hoger Beroepsonderwijs (WHBO) met het oog op de toekenning van titulatuur bij deeltijdse studierichtingen, alsmede advisering door de afdeling Tertiair Onderwijs (WO) aan de Staatssecretaris van Onderwijs en Wetenschappen inzake het MA-programma Development Studies Institute of Social Studies (ISS)., 1991-1994; 747-748; 2 omslagen
            - Deel 1, 1991-1992, 747
            - Deel 2, 1993-1994, 748
          - Advisering aan de Minister van Onderwijs, Cultuur en Wetenschappen inzake de concept-beleidsvoornemens bestuursorganisatie hoger onderwijs, inzake de Beleidsnotitie Organisatie van het bestuur van en de medezeggenschap bij universiteiten en hogescholen, alsmede inzake de wijziging van de Wet op het hoger onderwijs en wetenschappelijk onderzoek (WHW) betreffende de bestuursorganisatie van en medezeggenschap in hogescholen, met bijlagen., 1991-1996; 749; 1 omslag
          - Advisering aan de Minister van Onderwijs en Wetenschappen inzake het concept-standpunt tweede fase autonome beeldende kunst, alsmede inzake het voorstel van wet houdende wijziging van de Wet op de studiefinanciering en van de Wet op het hoger onderwijs en wetenschappelijk onderzoek, in verband met het meten van de studievoortgang in het hoger onderwijs., 1992-1993; 750; 1 omslag
          - Advisering aan de Minister van Onderwijs en Wetenschappen inzake het Ontwerp-besluit houdende bepalingen omtrent de inrichting en werking van het Centraal register opleidingen hoger onderwijs (CROHO), alsmede inzake de vraag of de kort-hogeronderwijs programma's van de Open universiteit (OU) in het CROHO als hoger beroepsonderwijs dan wel als wetenschappelijk onderwijs moeten worden opgenomen., 1992-1993; 751; 1 omslag
          - Advisering door de afdeling Tertiair Onderwijs (HBO) aan de Minister of Staatssecretaris van Onderwijs en Wetenschappen inzake het voorstel van wet houdende wijziging van de wet Hoger Beroepsonderwijs in verband met de decentralisatie van de huisvestings- en bestedingsbeslissingen, inzake het ontwerp-besluit berekeningswijze deelnamesommen en inzake het wetsvoorstel tot wijziging van de Wet Hoger Onderwijs en Wetenschappelijk Onderzoek (WHW) in verband met de decentralisatie van huisvestings- en bestedingsbeslissingen in het wetenschappelijk onderwijs en het wetenschappelijk onderzoek., 1992-1994; 752; 1 omslag
          - Advisering aan de Minister van Onderwijs en Wetenschappen inzake het Ontwerp-besluit houdende wijziging van de uitvoeringsbestuiten Wet Wetenschappelijk Onderwijs (WWO), Wet Hoger Beroepsonderwijs (WHBO) en Open Universiteit (OU) met betrekking tot de bepalingen betreffende het auditorenfonds en inzake het voorstel van de Wet tot wijziging van de Wet op het hoger onderwijs en wetenschappelijk onderzoek en de Wet op de Studiefinanciering in verband met de bevordering van doelmatig gebruik van hoger-onderwijsvoorzieningen., 1992-1996; 753; 1 omslag
          - Advisering aan de Staatssecretaris van Onderwijs en Wetenschappen inzake de discussienota 'In- en doorstroom allochtonen in het hoger onderwijs"., 1993-1994; 754; 1 omslag
          - Advisering aan de Minister of Staatssecretaris van Onderwijs en Wetenschappen inzake het ontwerp-besluit houdende bepalingen inzake de algemene berekeningswijzen voor bekostiging van universiteiten, hogescholen en de Open Universiteit (Bekostigingsbesluit Wet Hoger Onderwijs en Wetenschappelijk Onderzoek), alsmede advisering inzake de wijziging bekostigingsbesluit WHW., 1993-1996; 755; 1 omslag
          - Advisering aan de Minister van Onderwijs, Cultuur en Wetenschappen inzake een wetsvoorstel tot wijziging van de Wet op het hoger onderwijs en wetenschappelijk onderzoek (WHW), welk voorstel beoogt voorzieningen te treffen in verband met de voortgaande bevordering van de kwaliteit van het hoger onderwijs en de verbetering van de organisatie en de inrichting van de onderwijsprogramma's., 1994-1996; 756; 1 omslag
          - Advisering aan de Staatssecretaris van Onderwijs, Cultuur en Wetenschappen inzake het ontwerp-Hoger onderwijs- en onderzoekplan 1996 (HOOP)., 1995-1996; 757; 1 omslag
          - Advisering inzake de procesbrief "Ontwikkeling Hoger Onderwijs" van 27 oktober 1994, betreffende de regeling titulatuur en vrijstelling van vooropleidingseisen voor hoger onderwijs, inzake de regeling van schoolbegeleiding en inzake het Voorstel van wet tot wijziging van de Wet Hoger Onderwijs en Wetenschappelijk Onderzoek (WHW) in verband met de positiebepaling van de Open Universiteit binnen het hoger onderwijs en de wijziging van de bestuursorganisatie., 1995-1996; 758; 1 omslag
        - Hoger Beroepsonderwijs., 2.2.2.3.2
          - Advisering door de Vijfde Afdeling aan de Minister van Onderwijs en Wetenschappen inzake de concept-circulaire van de inrichting van het onderwijs aan scholen voor hoger nautisch onderwijs voor het schooljaar 1982-1983., 759; 1 omslag
          - Advisering door de Vijfde Afdeling aan de Minister van Onderwijs en Wetenschappen inzake de concept-circulaires inrichting van het onderwijs voor het schooljaar 1983/1984 voor hogere technische dag- en avondscholen, dag- en avondscholen voor laboratoriumpersoneel en scholen voor hoger nautisch onderwijs., 1982-1983; 760-761; 1 omslag
            - Deel 1., 760
            - Deel 2., 761
          - Advisering aan de Minister van Onderwijs en Wetenschappen inzake het wetsontwerp, houdende verlenging van de werkingsduur en wijziging van de Machtigingswet inschrijving studenten en ontwerp van Wet Machtigingswet beperking inschrijving HBO., 1982-1986; 762; 1 omslag
          - Advisering door de Vijfde Afdeling aan de Minister van Onderwijs en Wetenschappen inzake de toetsingscriteria voor het samenstellen van het leerplan voor de opleidingen logopedie alsmede advisering door de afdeling Tertiair Onderwijs aan dezelfde Minister inzake de richtlijnen (toetsingscriteria) voor het samenstellen van leerplannen voor HBO-opleidingen journalistiek, verbonden aan de scholen voor journalistiek., 1982-1986; 763; 1 omslag
          - Advisering door de afdeling Tertiair Onderwijs (HBO) aan de Minister van Onderwijs en Wetenschappen inzake de instroombeperking paramedische beroepen (fysiotherapie, logopedie, diëtiek, en ergotherapie)., 1982-1989; 764; 1 omslag
          - Advisering betreffende de aanwijzing van Hogescholen., 1982-1997; 765-785; 21 omslagen
            - Koninklijke PBNA BV te Arnhem, 1993-1994, 765
            - Nationale Luchtvaartschool BV te Beek, 1996, 766
            - Onderwijsinstituut ABC te Dordrecht, 1995-1996, 767
            - Opleidingsinstituut GEO BV te Apeldoorn, alsmede SPD Dagopleiding BV te Arnhem, 1995-1996, 768
            - Stichting Centrale Pinkster Bijbelschool te Lunteren, alsmede Stichting Reformatorische Bijbelschool te Zeist, 1993, 769
            - Stichting Cursussen Hanzesteden te Deventer, Stichting Opleidingen Hoger Onderwijs voor Tolken en Vertalers te Diemen, alsmede Stichting Doetinchemse Opleidings Combinatie te Doetinchem, 1995-1996, 770
            - Stichting Evangelische Hogeschool te Amersfoort, betreffende een school voor Journalistiek, 1982, 771
            - Stichting Handelsexamens Breda, alsmede Stichting Hoger Onderwijs Markus Verbeek Opleidingen Amsterdam, 1994, 772
            - Stichting HBO-Instituut Twente te Almelo, Instituut Brouwer te Almere, alsmede The New School for Information Services te Amsterdam, 1995-1996, 773
            - Stichting Hieronymus Hogeschool voor Vertalen te Utrecht, alsmede Hogeschool Delta te Utrecht, 1995-1996, 774
            - Stichting Hogere Opleidingen Bandoera te Groningen, alsmede Stichting Pedagogisch Onderwijs aan de Rijksuniversiteit te Groningen, 1996-1997, 775
            - Stichting Hogeschool Notenboom te Eindhoven, 1995-1996, 776
            - Stichting Hogeschool Rens en Rens te Hilversum, alsmede Hogeschool Instituut voor Bedrijfs Wetenschappen te Houten, 1995-1996, 777
            - Stichting Internationale Academie Fysiotherapie Thim van der Laan te Utrecht, betreffende een voltijdse studierichting fysiotherapie, 1990, 778
            - Stichting KBK Hogeschool voor administratief, economisch en commercieel onderwijs te Waddinxveen, alsmede Stichting Hogeschool Management Documentaire Informatievoorziening te Woerden, 1994-1996, 779
            - Stichting Mode-akademie Charles Montaigne te Amsterdam, 1983-1986, 780
            - Stichting Nederlands Instituut voor Opleiding tot Tolk en Vertaler te Leiden, alsmede Stichting EvangelischeTheologische academie te Zwijndrecht, 1995, 781
            - Stichting OIB voor bedrijfsopleidingen te Breda, 1995, 782
            - Stichting Studiecentrum ASR te Amsterdam, alsmede Hogeschool Dirksen te Arnhem, 1996, 783
            - Stichting West-Nederland voor Vertaler en Tolk te 's-Gravenhage, Stichting Esperanto bij het Onderwijs te 's-Gravenhage, alsmede Stichting Hogeschool Praehep Bedrijfsadministratie te 's-Gravenhage, 1995, 784
            - Vereniging Opleidingsinstituut van Mierlo te Klimmen, alsmede Stichting NEA Transport Hogeschool te Rijswijk, 1993-1996, 785
          - Advisering door de Vijfde Afdeling aan de Minister van Onderwijs en Wetenschappen inzake het ontwerp-besluit tot wijziging van het Koninklijk besluit van 24 september 1973 tot aanwijzing van hogere technische scholen als bedoeld in de Wet titel 'ing'., 1983; 786; 1 omslag
          - Advisering door de Vijfde Afdeling aan de Minister van Onderwijs en Wetenschappen inzake de voorgestelde naamswijziging van de hogere technische scholen met een afdeling "Fysische Techniek c.q. Natuurkunde" in afdelingen "Technische Natuurkunde"., 1983-1984; 787; 1 omslag
          - Advisering door de Vijfde Afdeling aan de Minister van Onderwijs en Wetenschappen inzake de rapporten Herstructurering Bibliotheek- en Documentatieopleidingen en Structuurverbetering HBO voor Boekhandel en Uitgeverij., 1983-1985; 788; 1 omslag
          - Advisering aan de Minister van Onderwijs en Wetenschappen inzake het ontwerp voorlopig HBO-plan 1987-1990., 1983-1986; 789; 1 omslag
          - Advisering door de Afdeling Tertiair Onderwijs (HBO) aan de Minister van Onderwijs en Wetenschappen inzake het aanwijzen van de avondschool HEAO de Katholieke Leergangen te Tilburg als bevoegd om aan studenten die met goed gevolg het eindexamen aan die school hebben afgelegd, het diploma HEAO uit te reiken., 1983-1986; 790; 1 omslag
          - Advisering aan de Minister van Onderwijs en Wetenschappen inzake de nota "Schaalvergroting, taakverdeling en concentratie in het hoger beroepsonderwijs"., 1983-1989; 791-793; 3 omslagen
            - 1983-1984, 791
            - 1984-1985, 792
            - 1987-1989, 793
          - Advisering door de Vijfde Afdeling aan de Minister van Onderwijs en Wetenschappen inzake de Concept-beleidsnotitie Beeldend Kunstonderwijs., 1984; 794; 1 omslag
          - Advisering door de Vijfde Afdeling aan de Minister van Onderwijs en Wetenschappen inzake de notitie herstructurering Toneeldansonderwijs., 1984; 795; 1 omslag